臺灣高雄地方法院鳳山簡易庭裁定
111年度鳳秩字第46號
移送機關    高雄市政府警察局鳳山分局
被移送人    黃俊傑



上列被移送人因違反社會秩序維護法案件，經移送機關以民國11
1年7月14日高市警鳳分偵字第11173450600號移送書移送審理，
本院裁定如下：
    主      文
甲○○無正當理由攜帶具有殺傷力之器械，處罰鍰新臺幣參仟元。
扣案之鐮刀壹把沒入。
    事實及理由
一、被移送人於下列時、地有違反社會秩序維護法之行為：
  ㈠時間：民國111年7月8日12時21分許。
　㈡地點：高雄市鳳山區大明路與輜汽路口（衛武營兒童公園）
  ㈢行為：無正當理由攜帶具有殺傷力之鐮刀1把。
二、按無正當理由攜帶具有殺傷力之器械、化學製劑或其他危險
    物品者，處3日以下拘留或新臺幣30,000元以下罰鍰，社會
    秩序維護法第63條第1項第1款定有明文。依上揭法條所規範
    之要件，判定被移送人有無違反該行為，首須被移送人有攜
    帶行為，次審酌該攜帶行為是否係無正當理由，再衡量被移
    送人攜帶行為所處時空，因被移送人於該時空有攜帶該類器
    械，而使該時空產生安全上危害。亦即，就被移送人客觀上
    之攜帶行為，依其攜帶之目的，考量被移送人攜帶當時言詞
    舉動、時間、地點、身分等因素，據以認定其是否已構成上
    開條款之非行，合先敘明。
三、查被移送人於上開時、地手持鐮刀揮舞，警方接獲報案後到
    場，在被移送人之腳踏車車籃內扣得鐮刀1把乙情，業據被
    移送人於警詢時坦承不諱，並有證人唐碩凱警詢筆錄、現場
    紀錄表、讓與扣留保管物所有權同意書、扣押物照片、110
    報案紀錄單在卷可稽（本院卷第11至12、23至35頁），自堪
    認定。而本件扣案鐮刀之刀刃係鋼鐵質製品，質地堅硬，刀
    身前端尖銳，有上開扣押物照片可憑，如持之朝人刺擊，足
    以傷人性命，屬具殺傷力之器械甚明。至被移送人辯稱：我
    要種植靈芝但有很多螞蟻需要除草整理環境云云，惟被移送
    人所欲種植靈芝之衛武營兒童公園乃國有地，並非私人土地
    ，一般民眾無法在其上種植作物，是被移送人前開辯稱不足
    採信。又被移送人手持鐮刀在不特定人聚集之公園內揮舞，
    並將具有殺傷力之鐮刀置於其實力支配範圍之腳踏車車籃內
    ，恐有因濫用或誤用而對於社會大眾之生命安全及社會安寧
    產生危害之虞，足認被移送人確有無正當理由攜帶上開具殺
    傷力之鐮刀之違序事實。
四、核被移送人所為，係違反社會秩序維護法第63條第1項第1款
    無正當理由攜帶具有殺傷力之器械之規定。爰審酌被移送之
    行為有危及公共秩序，影響社會安寧之虞，所為實值非難，
    惟念及其未持以傷人或為其他非法用途，兼衡其違序後之態
    度，行為之手段、智識程度等一切情狀，量處如主文第1項
    所示之處罰，以示懲儆。扣案之鐮刀1把，係被移送人違反
    社會秩序維護法行為所用之物，被移送人雖辯稱係撿到的云
    云，惟被移送人於現場紀錄表之「所有人姓名(非所有人者
    註明持有人或保管人)」欄位簽名，且未註明其為持有人或
    保管人；另在讓與扣留保管物所有權同意書簽名並確認扣案
    之鐮刀1把為其所有一情，有此現場紀錄表、同意書在卷可
    稽（本院卷第27至29頁），足認扣案之鐮刀1把應為被移送
    人所有，爰依社會秩序維護法第22條第3項前段之規定，併
    予宣告沒入。
五、依社會秩序維護法第45條第1項、第63條第1項第1款、第22
    條第3項前段，裁定如主文。
中　　華　　民　　國　　111 　年　　9 　　月　　27　　日
          　　　　鳳山簡易庭  法　官  藍雅筠
以上正本係照原本作成。　　　　　　　　　
如不服本裁定，得於裁定書送達之翌日起5日內，以書狀敘述理
由，向本庭提出抗告。
中　　華　　民　　國　　111 　年　　9 　　月　　27　　日
                              書記官  蔡毓琦